臺灣屏東地方法院刑事判決　　　　　　　110年度易字第822號
公　訴　人　臺灣屏東地方檢察署檢察官
被　　　告　温志倫




　　　　　　林毅智



上列被告因竊盜等案件，經檢察官提起公訴（110 年度偵字第62
68、6805、7882、8332、8334、8342、8959號），被告於準備程
序中，就被訴事實為有罪之陳述，本院告知其等簡式審判程序之
旨，聽取當事人意見後，本院合議庭裁定由受命法官獨任進行簡
式審判程序，判決如下：
    主  文
温志倫犯如附表編號1 至3 、5 、7 至10所示之罪，各處如各該
編號所示之刑及沒收。如附表編號3 、5 、7 、10所示有期徒刑
得易科罰金部分，應執行有期徒刑拾月，如易科罰金，以新臺幣
壹仟元折算壹日。如附表編號1 、2 、8 、9 所示有期徒刑不得
易科罰金部分，應執行有期徒刑壹年拾月。
林毅智犯如附表編號4 、6 至9 、11所示之罪，各處如各該編號
所示之刑及沒收。如附表編號4 、6 、7 、11所示有期徒刑得易
科罰金部分，應執行有期徒刑拾壹月，如易科罰金，以新臺幣壹
仟元折算壹日。如附表編號8 、9 所示有期徒刑不得易科罰金部
分，應執行有期徒刑拾壹月。
    事  實
一、温志倫與林毅智、真實姓名、年籍資料不詳、綽號「阿忠」
    之成年人（下稱「阿忠」）先後單獨或共同意圖為自己不法
    之所有，基於竊盜之犯意聯絡，於如附表編號1 至4 、6 至
    11所示時間、地點，以如各該編號所示方式，竊取如各該編
    號所示陳麗美、辜秀精、李煥章、余恩慧、曾平榮、林威志
    、黃騰輝、鄒蓉、廖乃康、張世雄、吳謝雅如之如各該編號
    所示財物（各次竊盜時間、地點、方式、被害人及失竊財物
    ，詳如附表編號1 至4 、6 至11所示）。
二、温志倫知悉林毅智於如附表編號5 所示時間、地點交付之車
    牌號碼000-000 號普通重型機車係來歷不明、顯為林毅智財
    產犯罪所得之贓物，竟仍基於收受贓物之犯意，當場收受而
    持有之。
三、案經陳麗美、李煥章及余恩慧訴由屏東縣政府警察局內埔分
    局、潮州分局及屏東分局報告臺灣屏東地方檢察署檢察官偵
    查起訴。
    理  由
壹、程序事項
    被告温志倫、林毅智所犯均為死刑、無期徒刑、最輕本刑3
    年以上有期徒刑以外之罪，亦均非屬高等法院管轄第一審之
    案件，其等於本院準備程序進行中，就被訴事實均為有罪之
    陳述，經告知簡式審判程序之旨，並聽取檢察官、被告温志
    倫、林毅智之意見後，本院合議庭依刑事訴訟法第273 條之
    1 第1 項裁定由受命法官獨任進行簡式審判程序，是以，依
    刑事訴訟法第273 條之2 規定，本案證據調查不受同法第15
    9 條第1 項、第161 條之2 、第161 條之3 、第163 條之1
    及第164 條至第170 條規定之限制，合先敘明。
貳、實體事項
一、上揭事實，業據被告温志倫、林毅智於警詢、偵查、本院準
    備程序及審理時均坦承不諱（見警3500卷第7 至12頁，警93
    00卷第9 至23頁，警8600卷第7 至23頁，警4600卷第25至31
    頁，警4900卷第19至37頁，偵6805卷第57至71頁，偵6268卷
    第17至21頁，偵7882卷第57至63頁，院卷第247 、248 、25
    4 、281 、288 、316 頁），核與證人即告訴人陳麗美、李
    煥章、余恩慧、被害人辜秀精、曾平榮、林威志、黃騰輝、
    廖乃康、張世雄、吳謝雅如、證人即車牌號碼000-000 號普
    通重型機車車主黃張水雲、證人黃韋中、曾昭文、李志銘於
    警詢時之證述、被害人鄒蓉於警詢及本院審理時之陳述情節
    均大致相符（見警0000卷第25至27、31至34、37至41頁，警
    3500卷第23至27、37至41頁，警1300卷第21至31頁，警9300
    卷第25至31頁，警8600卷第25至39頁，警4600卷第33至41頁
    ，警4900卷第39至51頁，偵7882卷第227 至231 、241 至24
    5 、319 至323 頁，院卷第288 頁），並有自願受搜索同意
    書、屏東縣政府警察局潮州分局搜索扣押筆錄、屏東縣政府
    警察局屏東分局扣押筆錄、內政部警政署刑事警察局110 年
    7 月7 日刑紋字第1100066855號鑑定書、屏東分局建國派出
    所偵辦林毅智、温志倫涉嫌竊盜案犯罪事實一覽表、內政部
    警政署刑事警察局110 年8 月23日刑紋字第1100089640號鑑
    定書、內政部警政署刑事警察局110 年9 月22日刑生字第00
    00000000000 號鑑定書各1 份、職務報告4 份、失車- 案件
    基本資料詳細畫面報表5 份、偵查報告5 份、屏東縣政府警
    察局屏東分局搜索扣押筆錄2 份、刑事案件證物採驗紀錄表
    3 份、扣押物品目錄表4 份、扣押物品收據3 份、贓物認領
    保管單10份、公路監理電子閘門查詢結果6 份、蒐證照片52
    張、扣押物品照片6 張、監視器影像擷圖56張附卷可證（見
    警0000卷第3 、4 、55至75頁，警3500卷第5 、6 、55、63
    至69頁，警1300卷第9 、33至39、47、49至59頁，警9300卷
    第5 至7 、49、53至61頁，警8600卷第5 、61至81頁，警46
    00卷第5 、57至73頁，警4900卷第5 、7 、9 、55、57、61
    至75、93至109 頁，偵6268卷第87至93頁，偵7882卷第202
    、203 、225 、239 、251 至257 、265 至269 、315 、31
    7 頁，院卷第135 至139 、149 至153 、167 至175 、229
    至239 頁），足證被告温志倫、林毅智上開任意性自白與事
    實相符，堪以採信。從而，本案事證明確，被告温志倫、林
    毅智上開犯行均堪認定，均應予依法論科。
二、論罪科刑
  ㈠法律構成要件之說明
    ⒈按刑法第321 條第1 項第2 款所謂安全設備，係指依社會
      通常觀念足認為防盜之設備而言，如附表編號1 所示土地
      上之鐵絲網及如附表編號8 所示鐵皮圍籬均具有隔絕防閑
      作用，自均屬刑法第321 條第1 項第2 款所定之其他安全
      設備無訛。而刑法第321 條第1 項第2 款所謂「毀」係指
      毀損，稱「越」則指踰越或超越，祇要踰越或超越安全設
      備之行為使該安全設備喪失防閑作用，即該當於前揭規定
      之要件。被告温志倫如附表編號1 所示伸手越過該地點鐵
      絲網下方，及如附表編號8 所示翻越該處鐵皮圍籬進入該
      地點等節，業據被告温志倫坦承不諱（見院卷第247 、24
      8 、254 、281 、288 、316 頁），所為均屬踰越安全設
      備。
    ⒉贓物，係指犯侵害財產罪，如竊盜、搶奪、詐欺、侵占、
      竊佔等罪而取得之財物而言，不以行為人明知係何人犯何
      罪所取得之財物為必要。經查，被告温志倫於本院審理時
      坦承：我認識被告林毅智時，他沒有機車，故我於如附表
      編號5 所示時間、地點向其借用該機車時，感覺他是偷來
      的等語（見院卷第248 頁），足見被告温志倫知悉被告林
      毅智所交付之如附表編號5 所示機車來歷不明、顯為被告
      林毅智財產犯罪所得之贓物，仍予收受。
  ㈡罪名
    ⒈核被告温志倫如附表編號1 、8 所示，均係犯刑法第321
      條第1 項第2 款之踰越安全設備竊盜罪；如附表編號3 、
      7 、10所示，均係犯刑法第320 條第1 項之竊盜罪；如附
      表編號2 、9 所示，均係犯刑法第321 條第1 項第1 款之
      侵入住宅竊盜罪；如附表編號5 所示，係犯刑法第349 條
      第1 項之收受贓物罪。
    ⒉核被告林毅智如附表編號4 、6 、7 、11所示，均係犯刑
      法第320 條第1 項之竊盜罪；如附表編號8 所示，係犯刑
      法第321 條第1 項第2 款之踰越安全設備竊盜罪；如附表
      編號9 所示，係犯刑法第321 條第1 項第1 款之侵入住宅
      竊盜罪。
  ㈢被告温志倫、林毅智於如附表編號7 至9 所示時間、地點，
    先後竊得如各該編號所示之物，均係於密接之時間，在各該
    編號所示地點實施，侵害同一法益，且各該行為之獨立性極
    為薄弱，依一般社會健全觀念，均應視為數個舉動之接續施
    行，合為包括一行為之接續犯予以評價為當，從而應各僅論
    以一竊盜罪、踰越安全設備竊盜罪、侵入住宅竊盜罪。
  ㈣被告温志倫與「阿忠」如附表編號1 所示踰越安全設備竊盜
    犯行，有犯意聯絡、行為分擔，應論以共同正犯。另被告温
    志倫與林毅智如附表編號7 所示竊盜犯行、編號8 所示踰越
    安全設備竊盜犯行、編號9 所示侵入住宅竊盜犯行，彼此間
    均有犯意聯絡、行為分擔，論以共同正犯。
  ㈤公訴意旨未論及被告温志倫、林毅智於如附表編號9 所示時
    間、地點，尚竊得被害人鄒蓉所有之耳環1 對、玉墜7 顆、
    住家鑰匙1 串、手機5 支等事實，然此與被告温志倫、林毅
    智上開經起訴之侵入住宅竊盜罪自為接續一罪關係，是為起
    訴效力所及，本院自得併予審理。
  ㈥被告温志倫所犯踰越安全設備竊盜罪2 罪、竊盜罪3 罪、收
    受贓物罪1 罪、侵入住宅竊盜罪2 罪（即如附表編號1 至3
    、5 、7 至10所示）間，及被告林毅智所犯竊盜罪4 罪、踰
    越安全設備竊盜罪1 罪、侵入住宅竊盜罪1 罪（即如附表編
    號4 、6 至9 、11所示）間，均係犯意各別、行為互殊，俱
    應分論併罰。
  ㈦刑之加重事由
    ⒈被告温志倫前於民國107 年間，因施用毒品案件，經本院
      以107 年度易字第1173號判決判處有期徒刑3 月確定，再
      經本院以107 年度簡字第1433號判決判處有期徒刑2 月，
      上訴後，經本院以107 年度簡上字第216 號判決上訴駁回
      而確定，復經本院以108 年度簡字第12號判決判處有期徒
      刑2 月確定，又因竊盜案件，經本院以107 年度易字第12
      10號判決分別判處有期徒刑3 月、7 月、7 月確定，上開
      案件經本院以108 年度聲字第998 號裁定應執行有期徒刑
      1 年6 月確定，經入監執行，於109 年9 月15日因縮短刑
      期執行完畢出監等情，有臺灣高等法院被告前案紀錄表在
      卷可按，是被告温志倫受徒刑執行完畢後，5 年以內故意
      再犯本案有期徒刑以上之各罪，均應依刑法第47條第1 項
      規定，俱論以累犯，復經本院審酌被告温志倫於上開前案
      執行完畢後，再犯本案踰越安全設備竊盜、普通竊盜、侵
      入住宅竊盜、收受贓物犯行，堪認其主觀具特別惡性存在
      ，客觀上亦足見刑罰對之未見明顯成效，經考量被告温志
      倫所應負擔罪責之情形、惡性及對於刑罰反應力，認其法
      定本刑有予以加重之必要，爰均依刑法第47條第1 項規定
      ，就被告温志倫本案所犯前揭各罪，均加重其刑。
    ⒉被告林毅智前於102 年間，因施用毒品案件，經本院以10
      2 年度訴字第1075號判決判處有期徒刑1 年4 月，繼以10
      3 年度聲字第293 號裁定更定其刑為有期徒刑1 年5 月確
      定，經假釋、撤銷假釋，入監執行殘刑5 月27日（下稱甲
      案）；再於107 年間，因施用毒品案件，經本院以107 年
      度訴字第553 、849 號判決分別判處有期徒刑9 月、7 月
      確定，上開案件經本院以108 年度聲字第160 號裁定應執
      行有期徒刑1 年2 月確定（下稱乙案）；復於108 年間，
      因施用毒品案件，經本院以108 年度訴字第143 號判決判
      處有期徒刑1 年確定（下稱丙案），甲、乙、丙案經接續
      執行，於110 年4 月8 日因縮短刑期執行完畢出監等情，
      有臺灣高等法院被告前案紀錄表在卷可按，是被告林毅智
      受徒刑執行完畢後，5 年以內故意再犯本案有期徒刑以上
      之各罪，均應依刑法第47條第1 項規定，俱論以累犯，復
      經本院審酌被告林毅智於上開前案執行完畢後，再犯本案
      踰越安全設備竊盜、普通竊盜、侵入住宅竊盜犯行，堪認
      其主觀具特別惡性存在，客觀上亦足見刑罰對之未見明顯
      成效，經考量被告林毅智所應負擔罪責之情形、惡性及對
      於刑罰反應力，認其法定本刑有予以加重之必要，爰均依
      刑法第47條第1 項規定，就被告林毅智本案所犯前揭各罪
      ，均加重其刑。
  ㈧爰審酌被告温志倫、林毅智均非無謀生能力，竟不思以正當
    管道獲取所需財物，竊取他人之物，欠缺尊重他人財產法益
    之觀念，造成告訴人陳麗美、李煥章、余恩慧、被害人辜秀
    精、曾平榮、林威志、黃騰輝、鄒蓉、廖乃康、張世雄、吳
    謝雅如財產損失，危害社會治安，又被告温志倫恣意收受贓
    物，助長贓物之流通，徒增告訴人余恩慧追索失竊物之困難
    ，所為實非可取；考量被告温志倫、林毅智均坦承犯行之犯
    後態度，且被告林毅智已分別與告訴人余恩慧、被害人鄒蓉
    達成和解等情，有本院和解筆錄2 份可考（見院卷第335 至
    338 頁），告訴人李煥章、被害人張世雄均表明不向被告温
    志倫求償等語（見院卷第289 頁）；再分別斟酌被告温志倫
    、林毅智各次犯罪情節、手段；兼衡被告温志倫自述高職肄
    業之智識程度，從事綁鐵、月收入近新臺幣（下同）3 萬元
    之經濟狀況，與祖母、伯父同住之家庭生活狀況；被告林毅
    智自陳國中畢業之智識程度，務農、經濟狀況普通，與父母
    同住、未婚、無子女之家庭生活狀況（見院卷第281 頁）等
    一切情狀，就被告温志倫、林毅智各自如附表編號1 至11所
    犯各罪，分別量處如各該編號所示之刑，併就所處有期徒刑
    得易科罰金部分，依刑法第41條第1 項前段，諭知如易科罰
    金之折算標準。復本於罪責相當性之要求，在外部性及內部
    性界限範圍內，綜合斟酌被告温志倫、林毅智前揭犯罪行為
    之不法與罪責程度，及對其等施以矯正之必要性，分別就被
    告温志倫所犯如附表編號3 、5 、7 、10所示、被告林毅智
    所犯如附表編號4 、6 、7 、11所示宣告刑得易科罰金部分
    ，依刑法第51條第5 款規定，分別定應執行刑如主文第1 項
    、第2 項所示，併依刑法第41條第1 項前段、第8 項，諭知
    如易科罰金之折算標準；就被告温志倫所犯如附表編號1 、
    2 、8 、9 所示、被告林毅智所犯如附表編號8 、9 所示宣
    告刑不得易科罰金部分，依刑法第51條第5 款規定，分別定
    其應執行刑如主文第1 項、第2 項所示。
三、沒收
  ㈠供犯罪所用之物，屬於犯罪行為人者，得沒收之，刑法第38
    條第2 項前段定有明文。犯罪所得，屬於犯罪行為人者，沒
    收之；於全部或一部不能沒收或不宜執行沒收時，追徵其價
    額；第1 項及第2 項之犯罪所得，包括違法行為所得、其變
    得之物或財產上利益及其孳息；犯罪所得已實際合法發還被
    害人者，不予宣告沒收或追徵，刑法第38條之1 第1 項前段
    、第3 項、第4 項、第5 項亦分別明定。刑法上責任共同原
    則，係指共同實行犯罪行為之人，在合同意思範圍以內，各
    自分擔犯罪行為之一部，相互利用他人之行為，以達其共同
    犯罪之目的者，即應對於全部所發生之結果共同負責。亦即
    責任共同原則僅在處理共同犯罪參與關係中責任之認定，與
    犯罪工具物之沒收重在犯罪預防並遏止犯罪，及犯罪所得之
    沒收旨在澈底剝奪犯罪利得以根絕犯罪誘因，係屬兩事。又
    沒收固為刑罰與保安處分以外之獨立法律效果，但沒收人民
    財產使之歸屬國庫，係對憲法所保障人民財產基本權之限制
    ，性質上為國家對人民之刑事處分，對人民基本權之干預程
    度，不亞於刑罰，原則上仍應恪遵罪責原則，並應權衡審酌
    比例原則，尤以沒收之結果，與有關共同正犯所應受之非難
    相較，自不能過當。從而，共同正犯間關於犯罪所得、犯罪
    工具物應如何沒收，仍須本於罪責原則，並非一律須負連帶
    責任；況且應沒收物已扣案者，本無重複沒收之疑慮，更無
    對各共同正犯諭知連帶沒收或重複諭知之必要，否則即科以
    超過其罪責之不利責任。因之，本院往昔採連帶沒收共同正
    犯犯罪所得，及就共同正犯間犯罪工具物必須重複諭知之相
    關見解，自不再援用，應改為共同正犯間之犯罪所得應就各
    人實際分受所得部分而為沒收；而犯罪工具物須屬被告所有
    ，或被告有事實上之處分權時，始得在該被告罪刑項下併予
    諭知沒收，至於非所有權人，又無共同處分權之共同正犯，
    自無庸在其罪刑項下諭知沒收（最高法院107 年度台上字第
    4430號刑事判決參照）。
  ㈡犯罪所用之物
    如附表編號4 部分，被告林毅智使用其自備之鑰匙竊得該編
    號所示車輛乙節，業據被告林毅智坦承不諱（見院卷第116
    頁），雖該鑰匙為被告林毅智所有，然未扣案，且屬日常生
    活常見之物，易於取得，且對之沒收尚乏刑法上之重要性，
    爰不予宣告沒收，附此敘明。
  ㈢犯罪所得
    ⒈如附表編號7 部分，被告温志倫與林毅智竊得之鐵材、鋼
      筋各1 批已發還被害人林威志之事實，有贓物認領保管單
      1 份存卷可參（見警8600卷第73頁），惟前揭鐵材、鋼筋
      經被告温志倫與林毅智變價得款5,244 元（起訴書誤載為
      5,000 元，應予更正），其二人平分後花用完畢等情，業
      據被告温志倫、林毅智均坦承在卷（見院卷第247 、248
      頁），核與證人張世雄於警詢時證述相符（見警8600卷第
      35至39頁），亦有紅中資源回收買賣登記翻拍照片1 張可
      佐（見警8600卷第77頁），堪認被告温志倫與林毅智仍取
      得犯罪所得，且各就變價得款2,622 元（計算式：5,244
      元÷2 ＝2,622 元）有事實上之處分權，此犯罪所得，雖
      未經扣案，仍應依刑法第38條之1 第1 項前段、第3 項規
      定，分別在被告温志倫、林毅智此部分竊盜罪刑項下宣告
      沒收之，於全部或一部不能沒收或不宜執行沒收時，追徵
      其價額。
    ⒉如附表編號1 部分，被告温志倫與「阿忠」竊得蘇卡達品
      種陸龜1 隻乙節，業經認定如前，惟查被告温志倫於偵查
      中供稱：此部分竊得之蘇卡達品種陸龜被「阿忠」帶走等
      語（見6805卷第61頁），卷內亦無積極證據足證被告温志
      倫此部分犯行取得犯罪所得，爰不予宣告沒收，附此敘明
      。
    ⒊如附表編號2 至6 、8 至11部分，被告温志倫、林毅智單
      獨或共同竊得之物，固為其等前揭犯行之犯罪所得，惟前
      揭物品均已發還被害人等情，業據告訴人李煥章於警詢時
      、被害人鄒蓉於本院審理時陳述明確（見警1300卷第27、
      28頁，院卷第288 頁），亦有偵查報告、失車- 案件基本
      資料詳細畫面報表各1 份、贓物認領保管單10份足憑（見
      警3500卷第5 、6 、55頁，警1300卷第57頁，警9300卷第
      49頁，警8600卷第73頁，警4600卷第67頁，偵7882卷第22
      5 、239 、317 頁，警4900卷第71至75頁），堪認被告温
      志倫、林毅智此等部分犯罪所得均已實際合法發還被害人
      ，爰不予宣告沒收或追徵，併此敘明。
四、不另為無罪之諭知
  ㈠公訴意旨另以：被告温志倫與林毅智於如附表編號9 所示時
    間、地點，除竊得如該編號所示之物外，尚竊得玉鐲10個、
    金戒指15只、項鍊4 條、紀念幣1 個、手機充電座1 座、鐵
    劍3 支得手，因認被告温志倫與林毅智此部分同涉犯刑法第
    321 條第1 項第1 款之侵入住宅竊盜罪嫌等語。
  ㈡惟查，被害人鄒蓉於110 年8 月11日警詢時指稱：我遭竊玉
    鐲約20個、金戒指約15只、K 金項鍊約2 條、珍珠項鍊3 條
    、水晶項鍊3 條、玉品珍珠項鍊（尚未完全清點完畢）、紀
    念幣、手機、手機充電座1 座、鐵劍3 支，尚有遭竊物品未
    清點完畢等語（見警4900卷第49至51頁）；於110 年8 月23
    日警詢時復稱：扣案之玉鐲10個、耳環1 對、項鍊5 條、玉
    墜7 顆、住家鑰匙1 串、手機6 支都是我的，並經我領回。
    還有象牙印章2 顆、銅製財神爺2 至3 個、鐵劍3 把、數量
    不詳之紀念幣、戒指15只、K 金手環3 個、銅算盤1 個尚未
    找到等語（見偵7882卷第227 至231 頁）；於110 年10月12
    日警詢時稱：扣案之園藝剪刀1 把是我的，被害人廖乃康幫
    我領回等語（見院卷第163 頁），依上，被害人鄒蓉就遭竊
    物品種類、數量前後所述不一致，又被告温志倫、林毅智於
    本院準備程序時均供稱：我們於如附表編號9 所示時間、地
    點竊得之物品均未變賣或贈與他人，且均經警方查扣等語（
    見院卷第247 、248 頁），則被告温志倫、林毅智是否尚竊
    得玉鐲10個、金戒指15只、項鍊4 條、紀念幣1 個、手機充
    電座1 座、鐵劍3 支，非無疑義，卷內亦無證據可證明被告
    温志倫或林毅智尚竊得前揭物品，自不能僅憑被害人鄒蓉於
    警詢時之指述逕為被告温志倫、林毅智不利之認定。是以公
    訴意旨認被告温志倫、林毅智於前揭時間、地點尚有竊得前
    揭物品部分，自屬不能證明。
  ㈢從而，公訴意旨認此部分同構成侵入住宅竊盜罪嫌，無從證
    明，自難以刑法第321 條第1 項第1 款之侵入住宅竊盜罪相
    繩。而因本院認為此部分若成立犯罪，與本院前揭論罪部分
    ，為接續一罪關係，爰不另為無罪之諭知。
據上論斷，應依刑事訴訟法第273 條之1 第1 項、第284 條之1
、第299 條第1 項前段，刑法第28條、第320 條第1 項、第321
條第1 項第1 款、第2 款、第349 條第1 項、第47條第1 項、第
41條第1 項前段、第8 項、第51條第5 款、第38條之1 第1 項前
段、第3 項，刑法施行法第1 條之1 第1 項，判決如主文。
本案經檢察官陳新君提起公訴，檢察官吳政洋到庭執行職務。
中    華    民    國  110     年    11    月    30    日
                  刑事第四庭  法  官  李宛臻
以上正本證明與原本無異。
如不服本判決應於收受判決後20日內向本院提出上訴書狀，並應
敘述具體理由；其未敘述上訴理由者，應於上訴期間屆滿後20日
內向本院補提理由書（均須按他造當事人之人數附繕本）「切勿
逕送上級法院」。
中    華    民    國   110    年    11    月    30    日
                              書記官 蔡語珊
附錄本案論罪科刑法條：刑法第320 條第1 項、第321 條第1 項
第1 款、第2 款、第349 條第1 項。
刑法第320 條
意圖為自己或第三人不法之所有，而竊取他人之動產者，為竊盜
罪，處五年以下有期徒刑、拘役或五十萬元以下罰金。
意圖為自己或第三人不法之利益，而竊佔他人之不動產者，依前
項之規定處斷。
前二項之未遂犯罰之。
刑法第321 條
犯前條第一項、第二項之罪而有下列情形之一者，處六月以上五
年以下有期徒刑，得併科五十萬元以下罰金：
一、侵入住宅或有人居住之建築物、船艦或隱匿其內而犯之。
二、毀越門窗、牆垣或其他安全設備而犯之。
三、攜帶兇器而犯之。
四、結夥三人以上而犯之。
五、乘火災、水災或其他災害之際而犯之。
六、在車站、港埠、航空站或其他供水、陸、空公眾運輸之舟、
    車、航空機內而犯之。
前項之未遂犯罰之。
刑法第349 條
收受、搬運、寄藏、故買贓物或媒介者，處五年以下有期徒刑、
拘役或科或併科五十萬元以下罰金。
因贓物變得之財物，以贓物論。
附表：
┌──┬─────┬───────────┬──────────────┬──────────┐
│編號│犯罪時間  │被害人或告訴人        │犯罪方式                    │主文                │
│    ├─────┼───────────┤                            │                    │
│    │犯罪地點  │失竊財物或贓物        │                            │                    │
├──┼─────┼───────────┼──────────────┼──────────┤
│ 1  │110 年3 月│告訴人陳麗美          │温志倫於左列時間，與「阿忠」│温志倫共同犯踰越安全│
│    │11日13時12│                      │共乘其向不知情之友人黃韋中借│設備竊盜罪，累犯，處│
│    │分許      │                      │得之車牌號碼000-000 號普通重│有期徒刑柒月。      │
│    ├─────┼───────────┤型機車至左列地點，伸手越過該│                    │
│    │屏東縣內埔│蘇卡達品種陸龜1 隻    │處鐵絲網下方，將陳麗美所有之│                    │
│    │鄉興南村興│                      │蘇卡達品種陸龜1 隻拉出該處鐵│                    │
│    │義路段之烏│                      │絲網下方，並將之搬運上前揭機│                    │
│    │龜養殖處所│                      │車後即與「阿忠」共乘前揭機車│                    │
│    │          │                      │離去（即起訴書犯罪事實欄部│                    │
│    │          │                      │分）。                      │                    │
├──┼─────┼───────────┼──────────────┼──────────┤
│ 2  │110 年5 月│被害人辜秀精          │温志倫於左列時間、地點，見左│温志倫犯侵入住宅竊盜│
│    │27日10時30│                      │列地點大門未關，辜秀精所有之│罪，累犯，處有期徒刑│
│    │分許至13時│                      │車牌號碼000-0000號普通重型機│捌月。              │
│    │30分許間某│                      │車之鑰匙未拔，即進入左列地點│                    │
│    │時        │                      │並以該鑰匙發動引擎後騎乘離去│                    │
│    ├─────┼───────────┤之方式，竊取前揭機車得手（已│                    │
│    │屏東縣內埔│車牌號碼000-0000號普通│發還辜秀精）（即起訴書犯罪事│                    │
│    │鄉嘉應路北│重型機車              │實欄部分）。              │                    │
│    │三巷85號庭│                      │                            │                    │
│    │院內      │                      │                            │                    │
├──┼─────┼───────────┼──────────────┼──────────┤
│ 3  │110 年6 月│告訴人李煥章          │温志倫於左列時間、地點，見李│温志倫犯竊盜罪，累犯│
│    │11日1時許 │                      │煥章使用（其母李廖玉英所有）│，處有期徒刑肆月，如│
│    ├─────┼───────────┤之車牌號碼000-000 號普通重型│易科罰金，以新臺幣壹│
│    │屏東縣潮州│車牌號碼000-000 號普通│機車之鑰匙未拔，徒手拿取置放│仟元折算壹日。      │
│    │鎮重義巷55│重型機車、白色安全帽1 │在前揭機車上之白色安全帽1 頂│                    │
│    │號前      │頂                    │配戴，再以該鑰匙發動引擎後騎│                    │
│    │          │                      │乘離去之方式，竊取前揭機車、│                    │
│    │          │                      │白色安全帽得手（已發還李煥章│                    │
│    │          │                      │）（即起訴書犯罪事實欄部分│                    │
│    │          │                      │）。                        │                    │
├──┼─────┼───────────┼──────────────┼──────────┤
│ 4  │110 年7 月│告訴人余恩慧          │林毅智於左列時間、地點，見余│林毅智犯竊盜罪，累犯│
│    │8 日18時10│                      │恩惠所有之車牌號碼000-000 號│，處有期徒刑肆月，如│
│    │分許至同年│                      │普通重型機車，以自備之鑰匙發│易科罰金，以新臺幣壹│
│    │月24日11時│                      │動引擎後騎乘離去之方式，竊取│仟元折算壹日。      │
│    │55分許間某│                      │前揭機車得手（已發還余恩慧）│                    │
│    │時        │                      │（即起訴書犯罪事實欄前段部│                    │
│    ├─────┼───────────┤分）。                      │                    │
│    │屏東縣竹田│車牌號碼000-000 號普通│                            │                    │
│    │鄉西豐路2 │重型機車              │                            │                    │
│    │號之西勢車│                      │                            │                    │
│    │站橋下停車│                      │                            │                    │
│    │場內      │                      │                            │                    │
├──┼─────┼───────────┼──────────────┼──────────┤
│ 5  │110 年7 月│同上                  │温志倫明知車牌號碼000-000 號│温志倫犯收受贓物罪，│
│    │30日22時許│                      │普通重型機車係來路不明、顯為│累犯，處有期徒刑參月│
│    ├─────┼───────────┤林毅智財產犯罪所得之贓物，仍│，如易科罰金，以新臺│
│    │屏東縣屏東│同上                  │於左列時間、地點，經林毅智交│幣壹仟元折算壹日。  │
│    │市中山路39│                      │付而收取前揭機車（已發還余恩│                    │
│    │號之媽祖廟│                      │慧）（即起訴書犯罪事實欄後│                    │
│    │前        │                      │段部分）。                  │                    │
├──┼─────┼───────────┼──────────────┼──────────┤
│ 6  │110 年8 月│被害人曾平榮          │林毅智於左列時間、地點，見曾│林毅智犯竊盜罪，累犯│
│    │6 日14時許│                      │平榮所有之車牌號碼00-0000 號│，處有期徒刑伍月，如│
│    │至17時58分│                      │自用小貨車之鑰匙未拔，即以該│易科罰金，以新臺幣壹│
│    │許間某時  │                      │鑰匙發動引擎後騎乘離去之方式│仟元折算壹日。      │
│    ├─────┼───────────┤，竊取前揭車輛得手（已發還曾│                    │
│    │屏東縣竹田│車牌號碼00-0000 號自用│平榮）（即起訴書犯罪事實欄│                    │
│    │鄉過溝二路│小貨車                │前段部分）。                │                    │
│    │100號前   │                      │                            │                    │
├──┼─────┼───────────┼──────────────┼──────────┤
│ 7  │110 年8 月│被害人林威志          │温志倫、林毅智於左列時間，共│温志倫共同犯竊盜罪，│
│    │9 日9時許 │                      │乘車牌號碼00-0000 號自用小貨│累犯，處有期徒刑參月│
│    ├─────┼───────────┤車至左列地點，共同將林威志所│，如易科罰金，以新臺│
│    │屏東縣屏東│鐵材、鋼筋各1 批      │有之左列物品搬運至前揭車輛後│幣壹仟元折算壹日。未│
│    │市大春路81│                      │運離，而共同竊取左列物品得手│扣案之犯罪所得新臺幣│
│    │巷301 號旁│                      │（已發還林威志）（即起訴書犯│貳仟陸佰貳拾貳元沒收│
│    │坐落屏東市│                      │罪事實欄㈠部分）。        │之，於全部或一部不能│
│    │頂柳段834 │                      │                            │沒收或不宜執行沒收時│
│    │地號之工地│                      │                            │，追徵其價額。      │
│    │          │                      │                            │林毅智共同犯竊盜罪，│
│    │          │                      │                            │累犯，處有期徒刑參月│
│    │          │                      │                            │，如易科罰金，以新臺│
│    │          │                      │                            │幣壹仟元折算壹日。未│
│    │          │                      │                            │扣案之犯罪所得新臺幣│
│    │          │                      │                            │貳仟陸佰貳拾貳元沒收│
│    │          │                      │                            │之，於全部或一部不能│
│    │          │                      │                            │沒收或不宜執行沒收時│
│    │          │                      │                            │，追徵其價額。      │
├──┼─────┼───────────┼──────────────┼──────────┤
│ 8  │110 年8 月│被害人黃騰輝          │温志倫、林毅智於左列時間，共│温志倫共同犯踰越安全│
│    │10日1時許 │                      │乘車牌號碼00-0000 號自用小貨│設備竊盜罪，累犯，處│
│    ├─────┼───────────┤車至左列地點，推由林毅智在外│有期徒刑柒月。      │
│    │坐落屏東縣│甲魚10隻              │把風，由温志倫翻越該處鐵皮圍│林毅智共同犯踰越安全│
│    │崁頂鄉頂和│                      │籬進入前揭土地，徒手拿取黃騰│設備竊盜罪，累犯，處│
│    │段443 、44│                      │輝所有之左列物品後，翻越前揭│有期徒刑柒月。      │
│    │4 、445 地│                      │鐵皮圍籬並與林毅智共乘前揭車│                    │
│    │號土地之甲│                      │輛後離開現場，而共同竊取左列│                    │
│    │魚養殖場  │                      │物品得手（已發還黃騰輝）（即│                    │
│    │          │                      │起訴書犯罪事實欄㈡部分）。│                    │
├──┼─────┼─────┬─────┼──────────────┼──────────┤
│ 9  │110 年8 月│被害人鄒蓉│被害人廖乃│温志倫、林毅智於左列時間，共│温志倫共同犯侵入住宅│
│    │10日某時  │          │康        │乘車牌號碼00-0000 號自用小貨│竊盜罪，累犯，處有期│
│    ├─────┼─────┼─────┤車至左列地點，見該處後門未上│徒刑捌月。          │
│    │屏東縣屏東│玉鐲10個、│電纜線1批 │鎖而啟門而入，由林毅智徒手拿│林毅智共同犯侵入住宅│
│    │市頂柳路46│耳環1 對、│（起訴書贅│取鄒蓉所有之左列物品，温志倫│竊盜罪，累犯，處有期│
│    │2 巷104之 │項鍊5 條、│載園藝剪刀│則徒手拿取廖乃康所有之左列物│徒刑捌月。          │
│    │1 號即鄒蓉│玉墜7 顆、│1 把，應予│品，並將左列物品搬運上前揭車│                    │
│    │住處      │住家鑰匙1 │更正）    │輛後即共乘前揭車輛離去（已分│                    │
│    │          │串、手機6 │          │別發還鄒蓉、廖乃康）（即起訴│                    │
│    │          │支、園藝剪│          │書犯罪事實欄㈢部分）。    │                    │
│    │          │刀1 把    │          │                            │                    │
│    │          │（起訴書漏│          │                            │                    │
│    │          │載園藝剪刀│          │                            │                    │
│    │          │1 把，應予│          │                            │                    │
│    │          │更正）    │          │                            │                    │
├──┼─────┼─────┴─────┼──────────────┼──────────┤
│ 10 │110 年8 月│被害人張世雄          │温志倫於左列時間、地點，見張│温志倫犯竊盜罪，累犯│
│    │11日2 時10│                      │世雄所有之車牌號碼000-0000號│，處有期徒刑肆月，如│
│    │分許      │                      │普通重型機車之鑰匙未拔，即以│易科罰金，以新臺幣壹│
│    ├─────┼───────────┤該鑰匙發動引擎後騎乘離去之方│仟元折算壹日。      │
│    │屏東縣萬丹│車牌號碼000-0000號普通│式，竊取前揭機車得手（已發還│                    │
│    │鄉新林段14│重型機車              │張世雄）（即起訴書犯罪事實欄│                    │
│    │32地號土地│                      │部分）。                  │                    │
│    │之「紅中資│                      │                            │                    │
│    │源回收廠」│                      │                            │                    │
│    │內        │                      │                            │                    │
├──┼─────┼───────────┼──────────────┼──────────┤
│ 11 │110 年8 月│被害人吳謝雅如        │林毅智於左列時間、地點，見吳│林毅智犯竊盜罪，累犯│
│    │11日4 時許│                      │謝雅如所有之ASAMA 廠牌黑色腳│，處有期徒刑參月，如│
│    │（起訴書誤│                      │踏車1 台未上鎖，即以騎乘離去│易科罰金，以新臺幣壹│
│    │載為110 年│                      │之方式，竊取前揭腳踏車得手（│仟元折算壹日。      │
│    │8 月10日4 │                      │已發還吳謝雅如）（即起訴書犯│                    │
│    │時許，應予│                      │罪事實欄部分）。          │                    │
│    │更正）    │                      │                            │                    │
│    ├─────┼───────────┤                            │                    │
│    │屏東縣萬丹│ASAMA廠牌黑色腳踏車1台│                            │                    │
│    │鄉四維東路│                      │                            │                    │
│    │292 號前  │                      │                            │                    │
└──┴─────┴───────────┴──────────────┴──────────┘